ru: Искусство и развлечения > Хобби и творчество > Искусство и рукоделие > Материалы для художественных работ и рукоделия > Текстиль > Ткань для печати: Холсты для печати; Хлопок для печати; Шелк для печати; Листы для термотрансферной печати
tr: Sanat ve Eğlence > Hobiler ve Sanatsal Çalışmalar > Sanatlar ve El İşleri > Sanat ve El İşleri Malzemeleri > Tekstil > Baskılık Kumaş: Baskılık Kanvas; Baskılık Pamuk; Baskılık İpek; Baskılık Transferler
fr: Arts et loisirs > Loisirs et arts créatifs > Loisirs créatifs > Matériaux pour loisirs créatifs > Textiles > Tissu imprimable: Toile imprimable; Coton imprimable; Soie imprimable; Transferts imprimables
nb: Kunst og underholdning > Hobby og kreativitet > Kunst og håndverk > Kunst- og håndverksmaterialer > Tekstiler > Trykkbart stoff: Trykkbart lerret; Trykkbar bomull; Trykkbar silke; Trykkbare overføringer
cs: Umění a zábava > Hobby, hudba a výtvarné umění > Řemesla a koníčky > Materiál pro umění a řemesla > Textilie > Textilie k potisku: Plátno k potisku; Bavlna k potisku; Hedvábí k potisku; Transfery k potisku
fi: Taide ja viihde > Harrastukset ja taiteet > Taide ja askartelu > Askartelumateriaalit > Tekstiilit > Painettava kangas: Painettava purjekangas; Painettava puuvilla; Painettava silkki; Painettavat siirtokankaat
pt-PT: Artes e lazer > Passatempos e artes criativas > Artes e trabalhos manuais > Materiais para artes e trabalhos manuais > Têxteis > Tecido para impressão: Tela imprimível; Algodão imprimível; Seda imprimível; Transferências para impressão
es: Arte y ocio > Hobbies y artes creativas > Manualidades > Materiales para manualidades > Tejidos > Tejido imprimible: Lienzo imprimible; Algodón imprimible; Seda imprimible; Estampas imprimibles
da: Kunst og underholdning > Hobby og håndarbejde > Håndarbejde og hobby > Materialer til håndarbejde og hobby > Tekstiler > Stof til printere: Lærred til printere; Bomuld til printere; Silke til printere; Overførselspapir til printere
ko: 아트/엔터테인먼트 > 취미/예술 > 미술/공예 > 미술/공예 재료 > 직물 > 인쇄용 천: 인쇄용 캔버스; 인쇄용 면; 인쇄용 실크; 인쇄용 전사지
ro-RO: Artă și divertisment > Hobby-uri și artă > Artizanat > Materiale pentru artă/artizanat > Textile > Țesătură imprimabilă: Pânză imprimabilă; Pânză imprimabilă; Mătase imprimabilă; Transferuri imprimabile
lt-LT: Menai ir pramogos > Hobiai ir menai > Menai ir amatai > Menų ir amatų medžiagos > Tekstilė > Spausdinti tinkamas audinys: Spausdinti tinkama drobė; Spausdinti tinkama medvilnė; Spausdinti tinkamas šilkas; Spausdinti tinkami atspaudai
sl-SI: Kultura in zabava > Hobiji in ustvarjalne umetnosti > Umetnost in ročna dela > Materiali za umetniško ustvarjanje in ročna dela > Tekstil > Tkanina za tiskanje: Platno za tiskanje; Potiskan bombaž; Potiskana svila; Papirji za prenos motivov
pt-BR: Artes e entretenimento > Hobbies e artes > Arte e artesanato > Materiais de arte e de artesanato > Tecidos > Telas imprimíveis: Lonas imprimíveis; Algodão imprimível; Seda imprimível; Transferências para impressão
pl: Sztuka i rozrywka > Hobby i sztuki piękne > Sztuka i rękodzieło > Materiały dla artystów i rękodzielników > Tekstylia > Tkaniny do nadruków: Płótno do nadruków; Bawełna do nadruków; Jedwab do nadruków; Arkusze transferowe do druku
en: Arts & Entertainment > Hobbies & Creative Arts > Arts & Crafts > Art & Crafting Materials > Textiles > Printable Fabric: Printable Canvas; Printable Cotton; Printable Silk; Printable Transfers
nl: Kunst en entertainment > Hobby's en creatieve vaardigheden > Handwerk en hobby's > Handwerk- en hobbymaterialen > Textiel > Bedrukbare stoffen: Bedrukbaar canvas; Bedrukbaar katoen; Bedrukbare zijde; Bedrukbare overdrukken
zh-TW: 藝術/娛樂 > 嗜好和創作藝術 > 藝術品和手工藝品 > 藝術/手作材料 > 紡織品 > 可染印織布: 可染印帆布; 可染印棉布; 可染印絲綢; 可染印轉印紙
sk-SK: Umenie a zábava > Záľuby a tvorivé dielne > Výtvarná dielňa > Materiály pre výtvarnú dielňu > Metráž > Nažehľovacia látka: Nažehľovacie plátno; Nažehľovacia bavlna; Nažehľovací hodváb; Nažehľovací papier
hr-HR: Umjetnost i zabava > Hobiji i kreativne umjetnosti > Umjetnost i rukotvorine > Materijali za umjetnost i rukotvorine > Tekstili > Tkanina za tisak: Platno za tisak; Pamuk za tisak; Svila za tisak; Transferi za tisak
it: Arte e svago > Hobby e arti creative > Artigianato e hobby > Materiali per hobby e artigianato > Tessili > Tessuto da stampare: Tela stampabile; Cotone stampabile; Seta stampabile; Stampe trasferibili
vi: Nghệ thuật và giải trí > Sở thích và nghệ thuật sáng tạo > Đồ thủ công mỹ nghệ > Vật liệu nghệ thuật & thủ công mỹ nghệ > May mặc > Vải in: Vải bố in; Vải bông in; Lụa in; In chuyển nhiệt
sv: Konst och underhållning > Hobby och skapande > Hantverk och hobbyer > Hobbymaterial > Textilier > Tyg för tryck: Skrivbar målarduk; Skrivbar bomull; Skrivbart siden; Skrivbara överföringar
de: Kunst & Unterhaltung > Hobby & Kunst > Kunsthandwerk & Hobby > Kunst- & Bastelmaterialien > Textilien > Bedruckbare Gewebe: Bedruckbare Leinwände; Bedruckbare Baumwolle; Bedruckbare Seide; Druckbare Transfers
zh-CN: 艺术与娱乐 > 爱好/艺术创作 > 手工艺品 > 手工艺材料 > 纺织品 > 可印刷织物: 可印刷帆布; 可印刷棉布; 可印刷丝绸; 可印刷转印图案
ja: 芸術・エンターテイメント > 趣味・コレクション > クラフト・アート > アート・クラフト用素材 > 布地 > 印刷用布: 印刷可能なキャンバス; 印刷可能なコットン; 印刷可能なシルク; 印刷可能な転写
hu: Művészet és szórakoztatás > Hobbik és kreatív művészet > Művészet és barkácsolás > Művészeti és kézműves anyagok > Textíliák > Nyomtatható szövet: Nyomtatható vászon; Nyomtatható pamut; Nyomtatható selyem; Nyomtatható transzferek
el: Τέχνες & Ψυχαγωγία > Χόμπι & Δημιουργικές Τέχνες > Τέχνες & Χειροτεχνίες > Υλικά τέχνης & χειροτεχνίας > Υφάσματα > Εκτυπώσιμο ύφασμα: Εκτυπώσιμος καμβάς; Εκτυπώσιμο βαμβάκι; Εκτυπώσιμο μετάξι; Εκτυπώσιμες μεταφορές
bg-BG: Изкуства и развлечения > Хобита и творчески изкуства > Изкуства и творчество > Творчески материали > Текстил > Плат за печат: Печатно платно; Памук за печат; Коприна за печат; Трансферни стикери
th: ศิลปะและความบันเทิง > งานอดิเรกและศิลปะสร้างสรรค์ > ศิลปะและงานฝีมือ > วัสดุงานศิลปะและงานฝีมือ > สิ่งทอ > ผ้าที่พิมพ์ได้: ผ้าใบพิมพ์ได้; ผ้าฝ้ายพิมพ์ได้; ผ้าไหมพิมพ์ได้; การลอกลายที่สามารถพิมพ์ได้